臺北高等行政法院裁定
110年度交上字第126號
上  訴  人  林涵尉                                
被 上訴 人  交通部公路總局臺北市區監理所

代  表  人  江澍人（所長）

上列當事人間交通裁決事件，上訴人對於中華民國110年1月6日
臺灣士林地方法院109年度交字第199號行政訴訟判決，提起上訴
，本院裁定如下：
    主  文
上訴駁回。
上訴審訴訟費用新臺幣柒佰伍拾元由上訴人負擔。
    理  由
一、按對於交通裁決事件之判決提起上訴，非以其違背法令為理
    由，不得為之，且應於上訴理由中表明原判決所違背之法令
    及其具體內容，或依訴訟資料可認為原判決有違背法令之具
    體事實等事由，行政訴訟法第237條之9第2項準用第235條第
    2項及第236條之1規定甚明。又依同法第237條之9第2項準用
    第236條之2第3項、第243條第1項規定，判決不適用法規或
    適用不當者，為違背法令；而判決有第243條第2項所列各款
    情形之一者，為當然違背法令。是當事人對於地方法院交通
    裁決事件之判決上訴，如依行政訴訟法第237條之9第2項準
    用第236條之2第3項、第243條第1項規定，以判決有不適用
    法規或適用不當為理由時，其上訴狀或理由書應表明原判決
    所違背之法令及其具體內容；若係成文法以外之法則，應揭
    示該法則之旨趣；倘為司法院解釋或最高行政法院之判例，
    則為揭示該判解之字號或其內容。如以行政訴訟法第237條
    之9第2項準用第236條之2第3項、第243條第2項所列各款情
    形為理由時，其上訴狀或理由書，應揭示合於該條項各款之
    事實。上訴狀或理由書如未依此項方法表明者，即難認為已
    對交通裁決事件之判決之違背法令有具體之指摘，其上訴自
    難認為合法。
二、緣上訴人於109年3月15日12時50分許，駕駛車牌號碼00-000
    0號自用小客車（下稱A車），行經臺北市北投區中央北路一
    段（本件地點在中央南路一段右轉光明路，中央南路一段直
    行後為中央北路一段，此並不影響本件肇事地點之認定及兩
    造之攻擊與防禦，附此敘明）與光明路口（下稱系爭路口）
    ，與車牌號碼000-0000號自用小客車（下稱B車）發生交通
    事故，為臺北市政府警察局北投分局（下稱舉發機關）交通
    分隊員警根據道路交通事故調查資料，依道路交通管理處罰
    條例第45條第1項第9款規定，以違規事實「支線道車不讓幹
    線道車先行」，於109年4月15日填製臺北市政府警察局北市
    警交大字第A01ZJC866 號舉發違反道路交通管理事件通知單
    （下稱舉發通知單）予以舉發，並記載應到案日期為109年5
    月29日前。上訴人於109年5月13日向被上訴人陳述意見，並
    於109年6月10日向被上訴人申請開立裁決書，被上訴人乃於
    同日作成原處分，依道路交通管理處罰條例第45條第1項第9
    款、第63條第1項第1款等規定，裁處上訴人罰鍰600元，並
    記違規點數1點。上訴人不服，提起行政訴訟，經臺灣士林
    地方法院（下稱原審法院）於110年1月6日以109年度交字第
    199號行政訴訟判決（下稱原判決）駁回上訴人於原審之訴
    ，上訴人仍表不服，遂提起本件上訴。
三、上訴意旨略以：原審勘驗光碟後於認定：「系爭A車行至臺
    北市北投區中央北路一段與光明路口，行駛於中央南路一段
    ，此時畫面左方駛入系爭B 車行駛於光明路上，該行向號誌
    燈亮黃燈。雙方均減速向前滑行（見原審卷第116頁擷取畫
    面1）。於12：36：40，可看見系爭A車未禮讓系爭B車繼續
    向前滑行，系爭B車亦繼續向前滑行，隨即系爭A車以左前方
    擦撞系爭B車右前方（見原審卷第118頁擷取畫面2）。」經
    上訴人再次審視光碟影片，發現影片事實與原審所勘驗有所
    出入，上訴人提供之影片，每秒約有60幀，在12:36:39第44
    幀煞停，在12:36:40第10幀，A車已完全停止，影片中車輛
    與樹蔭的相對位置幾乎不再變動，而在12:36:40第14幀，B
    車卻仍非常明顯地繼續滑行，隨即系爭B車以右側車頭擦撞
    系爭A車左前方，直到12:36:40第36幀方停止前進。依影片
    以及A車所攝照片，皆顯示B車右方車頭燈下方明顯損傷，所
    處位置非A車車頭所能碰擊的位置。又原審依本件道路交通
    事故現場圖，A車自臺北市北投區中央南路一段右轉至光明
    路，仍在右轉過程，尚未直行於幹道即臺北市北投區光明路
    上（見原審卷第102頁），自應讓幹道車即B車優先通行，惟
    A車早已完整通過中央南路一段（見本院卷第27頁），A車車
    尾早已在斑馬線屬光明路112號這一側，可證上訴人主張正
    確，原審勘驗內容不確實，則其裁決內容已值懷疑等語。本
    件上訴意旨仍重述上訴人於原審已提出而未據原判決採納之
    主張，無非係就原審取捨證據、認定事實之職權行使，指摘
    其為不當，而非具體表明原判決如何合於不適用法規或適用
    不當，難認對原判決之如何違背法令已有具體之指摘。依首
    開規定及說明，應認其上訴為不合法。 
四、據上論結，本件上訴為不合法。依行政訴訟法第237條之8第
    1項、第237條之9第2項、第236條之2第3項、第249條第1項
    前段、第104條、民事訴訟法第95條、第78條，裁定如主文
    。
中　　華　　民　　國　　110 　年　　11　　月　　30　　日
                    臺北高等行政法院第三庭
                              審判長法  官　楊得君
                                    法  官  鄭凱文
                                    法  官  畢乃俊
上為正本係照原本作成。
不得抗告。
中　　華　　民　　國　　110 　年　　11　　月　　30　　日
                                    書記官  李依穎